# 陈老师：技术转让费问题

提问人：zjsshine 时间：2010-10-26 15:01:29
陈老师您好： 现在有个想法：根据新税法规定，技术转让费在 500 万元以内的所得，免征所得税！所以想专门成立一个研究院，为关联企业开具研究费用，现认为：“所得”=收入-成本，当研究期间超过 1 年，如果直接将研发费用列入当期损益，如果当年无收入，那么成本就浪费了，导致以后年度开具技术费收入时，没有可以抵扣的项目。 所以想问陈老师，我能否根据会计准则，将符合规定的开发支出，列入无形资产，在今后，开发完成，进行使用权销售，并摊销相关的无形资产，这样可以减少“所得”？

回答人：chenyiwei
首先要看该研究院是否执行新会计准则。其次，如果执行新会计准则的，按《企业会计准则第 6 号——无形资产》及其应用指南和讲解中对开发阶段支出资本化条件的相关规定办理。